【裁判字號】    99,易,1483
【裁判日期】    990531
【裁判案由】    毒品危害防制條例
【裁判全文】
臺灣板橋地方法院刑事判決              99年度易字第1483號
公  訴  人  臺灣板橋地方法院檢察署檢察官
被      告  甲○○
上列被告因毒品危害防制條例案件，經臺灣板橋地方法院檢察署
檢察官提起公訴（99年度毒偵字第3235號），因被告為有罪陳述
，經本院聽取當事人意見後，以裁定依簡式審判程序審判，判決
如下：
    主  文
甲○○施用第二級毒品，累犯，處有期徒刑捌月。
    事  實
一、甲○○前於民國87年間因施用毒品案件，經臺灣士林地方法
    院裁定送觀察、勒戒後，認無繼續施用毒品傾向，於87年8
    月28日釋放出所，並經臺灣士林地方法院檢察署檢察官以87
    年度偵字第4497號為不起訴處分確定。88年間，又因施用毒
    品案件，經臺灣臺北地方法院裁定送觀察、勒戒後，認無繼
    續施用毒品傾向，釋放出所，嗣經臺灣臺北地方法院檢察署
    檢察官於88年3 月16日以88年度偵字第5386號、第5387號為
    不起訴處分確定。88年間，再因施用毒品案件，經本院裁定
    令入戒治處所施以強制戒治，嗣經本院裁定停止戒治所餘戒
    治期間付保護管束，於89年8 月25日出監，89年12月15日因
    強制戒治期滿保護管束未經撤銷視為執行完畢（同案並經本
    院有期徒刑6 月確定，於90年7 月15日執行完畢）。又於92
    年間，因施用毒品案件，經臺灣臺北地方法院判處有期徒刑
    6 月確定，94年6 月24日執行完畢。97年間，又因施用毒品
    案件，經本院於97年3 月12日以97年度易字第334 號判決判
    處有期徒刑7 月，97年4 月10日確定，98年1 月14日縮刑執
    行完畢。
二、甲○○猶不知悛悔，明知毒品甲基安非他命屬毒品危害防制
    條例規定禁止持有、施用之第二級毒品（下簡稱：甲基安非
    他命），竟基於施用甲基安非他命之犯意，於99年2 月19日
    至同年月20日之間某時，在位於臺北縣三重市之某友人住處
    ，以將甲基安非他命結晶體置於吸食器內點火燃燒使之產生
    煙霧再吸用之方式，施用甲基安非他命1 次。嗣於99年2 月
    22日17時50分許，在臺北縣三重市○○○路251 號前，因另
    案通緝，為警查獲，且於當日19時12分許至28分許之警詢中
    ，經警徵得其同意採取其尿液，經送鑑定結果，證實呈甲基
    安非他命陽性反應，發覺上情。
三、案經臺北縣政府警察局三重分局移送臺灣板橋地方法院檢察
    署檢察官偵查起訴。
    理  由
一、訊據被告甲○○對前揭事實坦承不諱，而被告於上開警詢中
    經警採取之尿液，經送臺灣檢驗科技股份有限公司，以EIA
    酵素免疫分析法初步檢驗，並以GC /MS氣相層析質譜儀法確
    認檢驗，證實呈甲基安非他命陽性反應，亦有臺北縣政府警
    察局查獲毒品案件尿液檢體監管紀錄表、上開公司99年3 月
    12日之濫用藥物檢驗報告各1 份在卷可稽（見毒偵卷第7 至
    9 頁）。綜上，被告施用甲基安非他命之犯行，洵堪認定。
二、論罪科刑：
    (一)按犯毒品危害防制條例第10條之罪者，檢察官應聲請法院
      裁定令被告入勒戒處所觀察、勒戒，其期間不得逾2 月；
      觀察、勒戒或強制戒治執行完畢釋放後，5 年內再犯同條
      例第10條之罪者，檢察官應依法追訴，毒品危害防制條例
      第20條第1 項、第23條第2 項分別定有明文。查被告前因
      施用毒品案件，經法院先後裁定送觀察、勒戒、強制戒治
      及判決處刑，如事實欄一所示，有臺灣高等法院被告前案
      紀錄表在卷足稽，依最高法院95年度第7 次刑事庭會議決
      議之意旨，其犯本件施用毒品罪已屬三犯以上，其本案犯
      罪之訴追條件已具備，合先敘明。
    (二)查甲基安非他命屬毒品危害防制條例第2 條第2 項第2 款
      規定之第二級毒品。核被告施用甲基安非他命之行為，係
      犯毒品危害防制條例第10條第2 項之施用第二級毒品罪。
      被告施用甲基安非他命時之持有行為，為高度之施用行為
      所吸收，不另論罪。
    (三)查被告有事實欄一所示之有期徒刑執行完畢之紀錄，有臺
      灣高等法院被告前案紀錄表1 份在卷可稽，其於有期徒刑
      完畢後，於5 年內再故意犯本件有期徒刑以上之本罪，依
      刑法第47條第1 項之規定，構成累犯，應加重其刑。
    (四)爰審酌被告曾因施用毒品案件，經送觀察、勒戒、判刑，
      詳如事實欄一所示，且被告復曾於97年間再犯施用毒品案
      件（97年6 月15日前回溯96小時內），經本院於97年12月
      31日以97年度易字第2975號判決判處有期徒刑8 月，嗣經
      上訴駁回確定，有臺灣高等法院被告前案紀錄表1 份在卷
      可考，其猶不知悛悔，又為本案犯行，顯見被告自制力尚
      屬薄弱，念其本件犯罪屬自損犯性質，及犯後坦承之態度
      等一切情狀，量處如主文所示之刑。
據上論斷，應依刑事訴訟法第284 條之1 、第273 條之1 第1 項
、第299 條第1 項前段，毒品危害防制條例第10條第2 項，刑法
第11條前段、第47條第1 項，判決如主文。
本案經檢察官陳怡親到庭執行職務。
中    華    民    國    99    年    5     月    31    日
                  刑事第一庭    法  官  王復生
上列正本證明與原本無異。
如不服本判決，應於判決送達後10日內敘明上訴理由，向本院提
出上訴狀 (應附繕本) ，上訴於臺灣高等法院。其未敘述上訴理
由者，應於上訴期間屆滿後20日內向本院補提理由書「切勿逕送
上級法院」。
                                書記官  張惠芳
中    華    民    國    99    年    6     月    2     日
附錄本案論罪科刑法條全文：
毒品危害防制條例第10條
施用第一級毒品者，處 6 月以上 5 年以下有期徒刑。
施用第二級毒品者，處 3 年以下有期徒刑。

司法院資訊處製作；財團法人民間司法改革基金會備份。
